# 客户的客户

提问人：寻 求帮助 时间：2021-04-04 08:05:03
新收入准则应用指南在识别单项履约义务的那部分内容里提到：“这里的客户既包括直接购买本企业商品的客户，也包括向客户购买本企业商品的第三方，即“客户的客户”，也就是说，企业需要评估其对于客户的客户所做的承诺是否构成单项履约义务，并进行相应的会计处理。”
请问陈版及各位大佬，应用指南里对客户的定义其实并没有包含“客户的客户”，为什么在这段话里他又特意强调包括“客户的客户”， 关于“客户的客户”概念只是针对单项履约义务的判断时才会用到呢还是说本准则里凡是提到的客户其实都默认包含了“客户的客户”？？

回答人：chenyiwei
个人理解这种情况应当是仅针对单项履约义务的识别，此时要考虑对“客户的客户”的承诺。在其他大部分情况下，收入准则所处理的问题就是依据与客户之间的合同对收入进行确认和计量。在大部分情况下“客户”是没有必要无限制穿透下去的。但如果有证据表明直接客户系最终客户的代理人，则需以最终客户作为本企业的“客户”，适用新收入准则的各项规定。